臺灣彰化地方法院刑事判決　　　　　　　 94年度訴字第772號
公　訴　人　臺灣彰化地方法院檢察署檢察官
被　　　告　甲○○
上列被告因違反毒品危害防制條例案件，經檢察官提起公訴（94
年度毒偵字第1460號）及移送併辦（94年度毒偵字第2235號、第
2967號），本院判決如下：
    主　文
甲○○連續施用第一級毒品，累犯，處有期徒刑玖月，扣案如附
表所示之海洛因貳包均沒收銷燬之，扣案如附表所示之注射針筒
壹支沒收。又施用第二級毒品，累犯，處有期徒刑伍月。主刑部
分應執行有期徒刑壹年。
    事實及理由
一、犯罪事實：
    甲○○於民國82、83年間，因違反肅清煙毒條例案件，經法
    院分別判處有期徒刑3 年2 月、3 年6 月確定，嗣入獄服刑
    後獲假釋，假釋期間又因違反麻醉藥品管理條例案件，經法
    院判處有期徒刑9 月確定，前述假釋處分因而撤銷，所餘殘
    刑與有期徒刑9 月部分合併執行，至91年間再獲假釋，嗣於
    93年8 月3 日期滿未經撤銷假釋處分，視為執行完畢。其復
    於88年間，因施用毒品案件，經移送強制戒治，執行至89年
    3 月21 日 因執行成效良好，獲停止戒治裁定並釋放出所，
    於89年11 月5日期滿未經撤銷停止戒治之裁定，視為執行完
    畢，並經台灣彰化地方法院檢察署檢察官為不起訴處分確定
    。惟甲○○在強制戒治執行期滿後五年內，仍不思悔改，又
    基於施用第一級毒品海洛因之概括犯意，自94年3 月初起，
    至同年6 月10日止，在彰化縣員林鎮○○○路265 號2 樓之
    居所，以將海洛因加水溶解後置於針筒內，而持之作靜脈注
    射之方式，連續施用第一級毒品海洛因多次，約每一至二日
    施用一次。復另行起意，於94年3 月15日，在同上居所內，
    以將甲基安非他命置於鋁箔紙上點火燒烤成煙霧狀後再吸入
    體內之方式，施用第二級毒品甲基安非他命一次。嗣先後於
    附表所示之時間及地點為警查獲，並扣得甲○○所有之海洛
    因二包，及其所有供施用海洛因使用之注射針筒一支（查獲
    情形詳如附表所示），且經警採尿送驗，而查悉上情。
二、被告甲○○於準備程序中，就上述犯罪事實為有罪之陳述，
    且所犯係死刑、無期徒刑、最輕本刑為3 年以上有期徒刑以
    外之罪，經本院合議庭依刑事訴訟法第273 條之1 第1 項之
    規定，裁定由法官一人獨任進行簡式審判程序。
三、本案證據：
    (一)彰化縣警察局員林分局委託檢驗尿液代號與真實姓名對照
      認證單（採尿日期：94年3 月16日）。
    (二)彰化縣衛生局煙毒尿液檢驗成績書（文號：煙檢字第9412
      14號）。
    (三)彰化縣警察局員林分局委託檢驗尿液代號與真實姓名對照
      認證單（採尿日期：94年4 月28日）。
    (四)彰化縣衛生局煙毒尿液檢驗成績書（文號：煙檢字第9418
      37號）。
    (五)法務部調查局鑑定通知書（文號：調科壹字第140011686
      號）。
    (六)彰化縣警察局員林分局委託檢驗尿液代號與真實姓名對照
      認證單（採尿日期：94年6 月10日）。
    (七)彰化縣衛生局煙毒尿液檢驗成績書（文號：煙檢字第9425
      19號）。
    (八)彰化縣警察局員林分局查獲涉嫌毒品危害防制條例毒品初
      步檢驗報告單（檢驗日期：94年6 月10日下午6 時50分）
      。
    (九)被告之自白。
    (十)台灣高等法院被告全國前案紀錄表。
四、起訴書僅記載被告自94年3 月14日中午某時起，至同月15日
    下午1 時止，在前述住所連續施用海洛因多次之犯行，而未
    論其餘施用海洛因之部分，惟被告多次施用第一級毒品海洛
    因之犯行，時間緊接，犯罪構成要件相同，顯係基於概括之
    犯意反覆為之，為連續犯，依法應以一罪論處，而具有裁判
    上一罪之關係，基於審判不可分原則，本院自應全部審理。
五、被告雖陳述其在附表編號一所示之時、地為警查獲後，曾以
    祕密證人身分供出毒品來源，嗣由警方查獲販毒之人，為此
    請求減刑等語，惟彰化縣警察局員林分局於94年8 月5 日來
    函說明：「經查嫌犯甲○○僅提供警方吸食毒品人口情資予
    以查獲吸毒者，並無以秘密證人身分配合警方查獲販毒嫌疑
    人」等語（見員林分局員警刑字第0940018439號函文），此
    外亦查無其他事證，足證有被告所述情節，是難認有減刑事
    由，附此敘明。
六、應依刑事訴訟法第273 條之1 第1 項、第299 條第1 項前段
    、第310 條之2 、第454 條第1 項，毒品危害防制條例第10
    條、第18 條 第1 項前段，刑法第11條前段、第56條、第47
    條、第38條第1 項第2 款、第51條第5 款，判決如主文。
七、如不服本判決，應於判決送達後10日內，向本院提出上訴狀
    （須附繕本），上訴於台灣高等法院台中分院。
中　　華　　民　　國　　94　　年　　8 　　月　　31　　日
                  刑事第三庭          法  官  黃玉齡
以上正本證明與原本無異。
中　　華　　民　　國　　94　　年　　8 　　月　　31　　日
                                      書記官  林怡吟
附錄本案論罪科刑法條全文：
毒品危害防制條例第十條
(1)施用第一級毒品者，處六月以上五年以下有期徒刑。
(2)施用第二級毒品者，處三年以下有期徒刑。
附表：
┌──┬───────┬──────────┬──────────┐
│編號│查獲之時間    │   查獲之地點       │  查扣之物品        │
├──┼───────┼──────────┼──────────┤
│ 一 │94年3月16日下 │彰化縣員林鎮○○路1 │注射針筒一支。      │
│    │午1時20分     │段166之1號          │                    │
├──┼───────┼──────────┼──────────┤
│ 二 │94年4月28日下 │彰化縣員林鎮○○路2 │海洛因一包（淨重0.17│
│    │午5時50分     │段2巷207號          │公克）。            │
├──┼───────┼──────────┼──────────┤
│ 三 │94年6月10日下 │彰化縣員林鎮○○路2 │海洛因一包（毛重0.4 │
│    │午6時30分     │段78號              │公克）。            │
└──┴───────┴──────────┴──────────┘
